臺灣新北地方法院板橋簡易庭民事判決
　　　　　　　　　　　　　　　　　 110年度板簡字第1494號

原　　　告　侯瑞祥　

被　　　告　陳勇吉　
上列當事人間請求侵權行為損害賠償事件，原告提起刑事附帶民
事訴訟，經本院刑事庭裁定移送前來（本院110年度附民字第16
號），本院於民國110年10月8日言詞辯論終結，判決如下：
    主      文
被告應給付原告新臺幣115,810元，及自民國110年1月19日起至
清償日止，按週年利率5%計算之利息。
原告其餘之訴駁回。
本判決原告勝訴部分得假執行。
    事實及理由
一、原告主張：原告與被告素昧平生，於民國109年3月22日下午
    3時25分許，在不特定人得以共見共聞之新北市○○區○○
    路000巷0號前（下稱369巷址），因廢棄物處理發生爭執，
    被告基於傷害之犯意，徒手毆打原告，致原告受有右耳擦挫
    傷及左側膝部扭傷併前十字韌帶斷裂之傷害。原告因被告前
    開行為，受有如下所述之損害：■斨敻禷O用新臺幣（下同）
    60,929元；■迉瘜q費用881元：原告因傷不良於行，往返醫
    院支出交通費用；■坅慁臕敻禷O用61,207元；■氻ㄞ鄐u作損
    失63,423元：原告住院期間5日受有薪資損失4,000元，出院
    休養2個月受有薪資損失58,544元，合計63,423元；■■精神
    慰撫金200,000元。上開金額共計386,400元。為此，爰依侵
    權行為之法律關係，聲明請求：被告應給付原告380,000元
    ，及自刑事附帶民事起訴狀繕本送達翌日起至清償日止，按
    週年利率5%計算之利息。
二、被告則稱：對鈞院109年度訴字第1213號刑事判決、臺灣高
    等法院110年度上訴字第2556號刑事判決沒有意見，惟原告
    係於其胞兄公司任職，無法證明其受有薪資損失等語，資為
    抗辯。並聲明：原告之訴駁回。
三、法院之判斷：
 ■■ 原告主張被告於上開時、地基於傷害之犯意，徒手毆打原告
    ，致原告受有右耳擦挫傷及左側膝部扭傷併前十字韌帶斷裂
    之傷害等情，業據提出佛教慈濟醫療財團法人台北慈濟醫院
    （下稱慈濟醫院）、衛生福利部雙和醫院（下稱雙和醫院）
    、三軍總醫院附設民眾診療服務處（下稱三軍總醫院）診斷
    證明書暨醫療費用收據為證，且有本院109年度訴字第1213
    號刑事判決、臺灣高等法院110年度訴字第2556號刑事判決
    在卷可稽，並經本院依職權調閱上開刑事案件偵審卷宗，核
    閱屬實，復為被告所不爭執。是依本院調查證據之結果，堪
    信原告之主張為真。
 ■■ 按因故意或過失，不法侵害他人之權利者，負損害賠償責任
    ；不法侵害他人之身體或健康者，對於被害人因此喪失或減
    少勞動能力或增加生活上之需要時，應負損害賠償責任；不
    法侵害他人之身體、健康，被害人雖非財產上之損害，亦得
    請求賠償相當之金額，民法第184條第1項前段、第193條第1
    項、第195條第1項前段分別定有明文。查被告不法侵害原告
    身體及健康權之侵權行為事實，業經認定於前，從而，原告
    依前開規定，訴請被告負賠償責任，洵屬有據。茲將原告得
    請求賠償之金額，分述如下：
 ■■ 醫療費用部分：
    原告主張因被告前開傷害行為，受有右耳擦挫傷及左側膝部
    扭傷併前十字韌帶斷裂之傷害，而支出醫療費用60,929元乙
    節，業據提出前揭診斷證明書暨醫療費用收據及重仁復健器
    材有限公司統一發票為證，且為被告所不爭執，是原告此部
    分之請求，核屬有據。
 ■■ 交通費用部分：
    原告主張其因本件事故受傷，前往醫院就診而支出交通費用
    881元等情，業據提出UBER行程電子明細收據為佐，且為被
    告不爭執，堪認屬實，是原告請求被告賠償交通費用881元
    ，亦屬可採。
 ■■ 後續醫療費用部分：
    原告雖請求被告給付後續醫療費用61,207元，然其未提出任
    何醫師所出具確有進行前揭後續療程之必要，以及後續療程
    之內容、期間、費用等相關證明文件以供本院審酌，則此部
    分之請求，難認有據。
 ■■ 不能工作損失部分：
 ぇ 原告主張其任職於珀盛企業社，擔任工程師，其於109年4月
    26日起至109年6月30日因傷不能工作等情，業據提出三軍總
    醫院109年4月29日出具之診斷證明書為證，而觀諸三軍總醫
    院109年4月29日出具之診斷證明書應診日期欄記載：「109
    年4月26日至109年4月30日」、病名欄及醫師囑言欄分別記
    明：「左膝關節前十字韌帶斷裂」、「一、於109年4月27日
    施予左膝前十字韌帶重建手術，術中使用自費鈦合金懸吊扣
    。二、術後需膝關節活動支架使用與拐杖助行。...四、宜
    休養2個月，門診追蹤複查。五、3個月內患肢不宜劇烈活動
    。」，堪認原告主張其自109年4月26日至同年6月30日止，
    因被告前開傷害行為而無法工作乙節屬實。
 え 又原告自陳其於109年4月向珀盛企業社請病假，受有薪資
    4,000元之損失，此有原告提出之薪資單存卷可參，是原告
    請求被告給付住院期間即109年4月26日起至同年4月30日不
    能工作損失4,000元，即屬可採，逾此部分之請求，洵屬無
    據。至原告雖復請求被告給付109年5月至同年6月間因傷不
    能工作之損失，然原告未能提出其於上開期間請假而受有薪
    資損失之證明，則其請求被告賠償上開期間不能工作損失，
    即難認可採。
 ■■ 精神慰撫金部分：
    再按不法侵害他人之人格權，被害人受有非財產上損害，請
    求加害人賠償相當金額之慰撫金時，法院對於慰撫金之量定
    ，應斟酌實際加害情形、所造成之影響、被害人痛苦之程度
    、兩造之身分地位、經濟情形及其他各種狀況，以核定相當
    之數額（最高法院47年度台上字第1221號、51年度台上字第
    223號判例意旨參照）。查原告因被告前開行為，而受有上
    開傷害，已如前述，堪認原告精神上自受有一定程度之痛苦
    ，原告依民法第195條第1項規定，請求非財產上損害賠償，
    洵屬有據。爰審酌原告擔任工程師，月入約27,000元，名下
    1輛機車；被告現職為市場工作者、月入約25,000元至30,00
    0元，名下有汽車1輛、機車1輛等節，業據兩造陳明在卷，
    另參酌兩造稅務電子閘門所得調件明細表所示資力狀況，經
    綜合考量兩造之關係、身分地位、經濟狀況、原告受傷程度
    、被告之侵權行為態樣暨情節等一切情狀，認原告請求200,
    000元之非財產上損害尚屬過高，應核減為50,000元為適當
    。
 ■■ 綜上，原告得請求被告賠償之金額共計115,810元（計算式
    ：60,929元＋881元＋4,000元＋50,000元＝115,810元）。
四、綜上所述，原告依侵權行為損害賠償之法律關係，請求被告
    給付115,810元，及自刑事附帶民事起訴狀繕本送達翌日即1
    10年1月19日起至清償日止，按週年利率5%計算之利息，為
    有理由，應予准許。逾此範圍之請求，為無理由，應予駁回
    。
五、本件事證已臻明確，兩造其餘之攻擊防禦方法及所提證據，
    於判決結果不生影響，爰不一一論列，併此敘明。
六、本件原告勝訴部分係適用簡易訴訟程序所為被告敗訴之判決
    ，爰依職權宣告假執行。
七、由刑事庭移送民事庭之附帶民事訴訟案件，免納裁判費用，
    此有刑事訴訟法第504條第2項之明文規定。據此，原告提起
    本件刑事附帶民事訴訟請求被告賠償損害，依法無需繳納裁
    判費，另綜觀卷內資料，兩造復無其他訴訟費用之支出，爰
    無庸宣告兩造各應負擔訴訟費用之金額。
中　　華　　民　　國　 110　　年　　10　　月　　29　　日
                  臺灣新北地方法院板橋簡易庭
                            法  官  施函妤
以上為正本係照原本作成。
如不服本判決，應於送達後20日內，向本院提出上訴狀並表明上
訴理由，如於本判決宣示後送達前提起上訴者，應於判決送達後
20日內補提上訴理由書（須附繕本）。
中　　華　　民　　國　 110　　年　　11　　月　　1　　日
                            書記官  吳昌穆